臺灣高等法院刑事判決　　　　　　　　　　　　　　九十一年度上易字第四六二號
　　上　訴　人
　　即　被　告　乙○○
右上訴人因贓物案件，不服臺灣士林地方法院九十年度易字第六九八號，中華民國九
十年十一月二十日第一審判決（起訴案號：臺灣士林地方法院檢察署九十年度偵字第
四三九一號），提起上訴，本院判決如左：
    主  文
上訴駁回。
    事  實
一、乙○○前有竊盜、搶奪、違反槍砲彈藥刀械管制條例、賭博、妨害風化、違反麻
    醉藥品管理條例等前科，其違反麻醉藥品管理條例案件，經台灣士林地方法院以
    八十六年易字第一八六四號判決有期徒刑六月，上訴後經本院八十六年上易字第
    八三六八號判決上訴駁回確定，又犯竊盜罪，經本院八十七年上訴字第三六二五
    號判決有期徒刑一年二月確定，二案接續執行，於八十八年九月間假釋，八十八
    年十一月二十一日假釋期滿未經撤銷，視為執行完畢。
二、簡有偉（業經臺灣士林地方法院判處有期徒刑十月確定）與乙○○係朋友關係，
    簡有偉意圖為自己不法所有，於民國（下同）九十年四月二十一日下午三時三十
    分左右，在台北縣八里鄉龍形加油站前，見車牌號碼ＤＳ—九八二一號之自用小
    貨車上插有鑰匙，有機可乘，即上車發動引擎竊走該小貨車及車上載有價值約新
    台幣（下同）二十萬元之飲料、香菸等貨物，得手後據為己有，並將竊得貨物載
    往桃園火車站附近，以五萬元之價格販售予不詳年籍姓名、綽號「阿文」之男子
    ，販售完畢後聯絡乙○○至桃園縣國道三號公路大溪交流道下見面。乙○○明知
    簡有偉所有之七星牌香菸五條、皮衣一件、飲料三箱（花生仁湯二箱、啤酒一箱
    ）、電熱水器一台、打火機一百個係前述簡有偉竊得販售部分贓物後所剩之贓物
    ，竟於當日下午五時四十分左右，在桃園縣國道三號公路大溪交流道下，將上開
    剩餘貨物搬運至乙○○所有之車牌號碼ＣＱ—八九三號營業用小客車上，並駕駛
    上開車牌號碼ＣＱ—八九三號營業用小客車，尾隨在簡有偉所駕駛之車牌號碼Ｄ
    Ｓ—九八二一號自用小貨車後方，欲搬運贓物至台北縣中和市。嗣簡有偉、乙○
    ○於同日下午六時五分左右，各自駕駛車輛行經國道三號公路五十八公里處，經
    警發現簡有偉駕駛車牌號碼ＤＳ—九八二一號自用小貨車突然將車輛停放路肩，
    換搭乙○○所駕駛之車輛，實施攔檢盤查時當場查獲，始發現上情。
二、案經內政部警政署國道公路警察局第六警察隊報告台灣士林地方法院檢察署檢察
    官偵查起訴。
    理  由
一、右揭已判決確定之簡有偉於右揭時、地竊取上開內載二十萬餘元價值之飲料、香
    菸車號為ＤＳ─九八二一號自用小貨車，並將竊得貨物載往桃園火車站附近，以
    五萬元之價格販售予不詳年籍姓名、綽號「阿文」之男子，販售完畢後聯絡乙○
    ○至桃園縣國道三號公路大溪交流道下見面，乙○○明知簡有偉所有之七星牌香
    菸五條、皮衣一件、飲料三箱（花生仁湯二箱、啤酒一箱）、電熱水器一台、打
    火機一百個係竊得販售所剩之贓物，竟於九十年四月二十一日下午五時四十分左
    右，在桃園縣國道三號公路大溪交流道下，將上開剩餘貨物搬運至乙○○所有之
    車牌號碼ＣＱ—八九三號營業用小客車上，並駕駛上開小客車尾隨之事實，迭據
    簡有偉於警訊、偵查及原審審理中坦承不諱，並經被害人甲○○於警訊、原審審
    理中指訴失竊情節甚詳，復有贓物認領保管單一紙附卷可稽（見偵查卷第十五頁
    ）。上訴人即被告乙○○，於原審固坦承於右揭時、地以車牌號碼ＣＱ—八九三
    號營業用小客車上載運由簡有偉交付之上開貨物，並駕駛該營業小貨車尾隨在簡
    有偉所駕駛之車牌號碼ＤＳ—九八二一號自用小貨車後方，嗣為警查獲之事實，
    惟辯稱：不知該貨物是贓物云云。惟查：被告簡有偉自警訊之始，即供稱有告訴
    被告乙○○上開貨物是偷竊所得之贓物，其於警訊時供稱：「事前乙○○並不知
    情，直到我竊走該車後，立即打電話給乙○○說我偷了一部車，並叫他跟我的車
    子走」、「我開車至半路，發現車上有貨物，於是我打電話告知乙○○說我有門
    路銷贓，事後再打電話叫乙○○到大溪交流道來載我到永和」、「乙○○抵達後
    ，我就將車上剩餘貨物，搬上乙○○所駕駛之營業用小客車上，而且我有跟乙○
    ○說這四箱物品是銷贓後所剩餘物品」「我上車後，有告知他銷贓價錢約三至五
    萬元，晚點買主會聯絡交錢時間、地點，乙○○沈默不語」（見偵查卷第五頁、
    第六頁反面）；於偵查中亦供稱：「我說路邊有一台車，車鑰匙沒拔走，故我開
    去桃園找朋友」「我是告訴他，晚點有三、五萬要拿，叫他載去中和」、「我只
    告訴他我牽了一台車，要去桃園，辦完事再找他」（見偵查卷第四十四頁），於
    原審審理中供稱：「（你是否有跟乙○○說，貨車東西是偷來的？），有，是在
    東西搬到他車上時我告訴他的，我有告訴他，這些東西是我偷來的這部貨車上的
    東西，我跟他說是賣剩的，我告訴他之後，他沒有做任何表示，東西是我自己搬
    到他車上的」等語（見原審卷第三十八頁、第三十九頁），且被告乙○○於原審
    審理中自承簡有偉有打電話告知他偷了一部小車，跟簡有偉會合時知道他身邊的
    車子是偷來的，且有懷疑這些東西來路不明等語。雖被告乙○○辯稱並未詢問被
    告簡明偉該批貨物之來源云云，然被告乙○○與簡有偉本一同前往台北縣八里鄉
    ，從九十年四月二十一日下午三時三十左右，簡有偉突然離開，至同日下午五時
    四十分左右見面，簡有偉不僅駕駛車牌號碼ＤＳ—九八二一號自用小貨車，且有
    來源不明之貨物，被告乙○○均未加以詢問來源，已與常情有違，且簡有偉駕駛
    贓車，為怕警察臨檢，突然將車停放於高速公路路肩，並改搭被告乙○○所駕駛
    之營業用小客車，此種違反常理之舉動，被告乙○○竟不加以詢問，仍然願幫簡
    有偉運送，均顯見被告乙○○知悉簡有偉委託運送之貨物係屬贓物無疑，所辯不
    足採信，本案事證明確，被告犯行洵堪認定。
二、核被告乙○○所為，係犯刑法第三百四十九條第二項之搬運贓物罪。又被告乙○
    ○有竊盜、搶奪、違反槍砲彈藥刀械管制條例、賭博、妨害風化、違反麻醉藥品
    管理條例等前科，其違反麻醉藥品管理條例案件，經台灣士林地方法院以八十六
    年易字第一八六四號判決有期徒刑六月，上訴後經本院八十六年上易字第八三六
    八號判決上訴駁回確定，又犯竊盜罪，經本院八十七年上訴字第三六二五號判決
    有期徒刑一年二月確定，二案接續執行，於八十八年九月間假釋，八十八年十一
    月二十一日假釋期滿未經撤銷，視為執行完畢。有台灣士林地方法院檢察署刑案
    資料查註紀錄表、本院被告全國前案紀錄表各一紙在卷可參，其於五年以內犯本
    件有期徒刑以上之罪，為累犯，應依刑法第四十七條規定加重其刑。原審審酌被
    告告素行不佳，前已有多次犯罪前科，竟再犯此罪，及被告所犯情節、犯後態度
    、被害人所受損害等一切情狀，適用刑法第三百四十九條第二項、第四十七條，
    罰金罰鍰提高標準條例第一條前段，判決被告有期徒刑七月，經核並無不合。
三、被告提起上訴，空言指摘原判決不當，核無理由，應予駁回。
四、被告經合法傳喚，無正當理由不到庭，爰不待其陳述，逕行判決，併此敘明。
據上論斷，應依刑事訴訟法第三百六十八條、第三百七十一條，判決如主文。
本案經檢察官沈明彥到庭執行職務。
中    華    民    國      九十一  年       三       月      二十六      日
                             臺灣高等法院刑事第二十二庭
                                 審判長法  官  許  正  順
                                       法  官  胡  方  新
                                       法  官  林  明  俊
右正本證明與原本無異。
不得上訴。
                                       書記官  蕭  進  忠
中    華    民    國      九十一  年       三       月      二十七      日
附錄論罪法條：
刑法第三百四十九條第二項：
  搬運、寄藏、故買贓物或為牙保者，處五年以下有期徒刑、拘役或科或併科一千元
  以下罰金。
